【裁判字號】    98,審訴,889
【裁判日期】    981029
【裁判案由】    偽造文書等
【裁判全文】
臺灣士林地方法院刑事判決             98年度審訴字第889號
公  訴  人  臺灣士林地方法院檢察署檢察官
被      告  乙○○
上列被告因偽造文書等案件，經檢察官提起公訴（98年度偵緝字
第1031號），被告於準備程序中就被訴事實為有罪之陳述，本院
合議庭裁定由受命法官獨任改依簡式審判程序審理，並判決如下
：
    主  文
乙○○犯竊盜罪，累犯，處有期徒刑捌月。又犯行使偽造私文書
罪，累犯，處有期徒刑伍月；附表編號1 所示信用卡簽帳單上偽
造「甲○○」名義之署押（即簽名）壹枚沒收。又犯詐欺取財未
遂罪，累犯，處有期徒刑參月。應執行有期徒刑壹年貳月，附表
編號1 所示信用卡簽帳單上偽造「甲○○」名義之署押（即簽名
）壹枚沒收。
    事  實
一、乙○○前於民國95年間，因詐欺案件，經臺灣基隆地方法院
    以95年度易字第538 號判決處有期徒刑7 月確定，嗣經該院
    以96年度聲減字第325 號裁定減為有期徒刑3 月又15日確定
    ；復於96年間，因施用毒品案件，經本院以96年度訴字第76
    5 號判決處有期徒刑1 年，減為有期徒刑6 月確定，上開2
    案件嗣經本院裁定應執行刑為有期徒刑7 月又15日確定，於
    97年8 月28日縮刑期滿執行完畢。詎其猶不知悔改，竟意圖
    為自己不法之所有，於98年3 月3 日上午9 時20分許，利用
    向甲○○商借廁所為由，進入甲○○位於臺北縣金山鄉○○
    路350 巷5 號之住處，乘甲○○疏於注意之際，竊取甲○○
    所有放置於客廳桌上背包內之皮夾1 個（內有國民身分證1
    張、汽車駕駛執照1 張、機車駕駛執照及行車執照各1 張、
    安泰商業銀行、花旗銀行及遠東商業銀行信用卡各1 張、安
    泰銀行提款卡1 張及現金新臺幣（下同）5,000 元），得手
    後即離去，現金部分並花用殆盡；嗣乙○○另意圖為自己不
    法之所有及基於行使偽造私文書之犯意，於同日如附表編號
    1 所示之時間，在如附表編號1 所示之地點及特約商店，持
    前揭竊得甲○○所有安泰商業銀行卡號0000000000000000號
    之信用卡，盜刷如附表附表編號1 所示價值5,580 元之商品
    1 次，並在特約商店信用卡簽帳單上偽造「甲○○」名義之
    署押（即簽名）1 枚，持之交付予該特約商店不知情之店員
    蔡嘉雯而行使之，致蔡嘉雯陷於錯誤，誤認乙○○為甲○○
    本人而讓其刷卡消費，並交付上開所購買之商品，足以生損
    害於甲○○本人與安泰商業銀行及該特約商店對於信用卡管
    理、使用之正確性；復另意圖為自己不法之所有，接續於同
    日如附表編號2 至4 所示之時間，在如附表編號2 至4 所示
    之同一地點及特約商店，持前揭竊得甲○○所有上開卡號之
    安泰商業銀行信用卡，盜刷如附表編號2 至4 所示之同一商
    品共3 次（前2 次為4 個相同皮夾，第3 次則扣除其中1 個
    皮夾），然均因刷卡交易失敗而未遂。嗣甲○○因接獲安泰
    商業銀行傳送簡訊通知信用卡刷卡消費情形，始發覺皮夾遭
    竊並報警處理，而循線查悉上情。
二、案經臺北縣政府警察局淡水分局報告臺灣士林地方法院檢察
    署檢察官偵查起訴。
    理  由
一、上揭犯罪事實，業據被告乙○○於檢察官偵查中、本院準備
    程序期日及審理中坦承不諱，核與證人即被害人甲○○於檢
    察官偵查中之指述、證人蔡嘉雯於警詢中所證述之情節相符
    ，並有附表編號1 所示特約商店信用卡簽帳單影本1 紙、安
    泰商業銀行個金徵審部98年6 月4 日（98）安個信字第0980
    000311號函所附甲○○所有卡號0000000000000000號信用卡
    冒用明細表1 份附卷（參見第7329號偵查卷第12頁、第59至
    60頁）可稽，足認被告上開任意性自白與事實相符，本件事
    證明確，被告犯行洵堪認定，均應依法論科。
二、按信用卡簽帳單係以文字為一定之意思表示，持信用卡刷卡
    消費時，在信用卡簽帳單上之顧客簽名欄內偽造持卡人名義
    之簽名，除表示持卡人與特約商店完成交易之意，及持卡人
    已收受特約商店所提供之財物或服務外，並為確認該筆消費
    金額之憑證，供為特約商店經由收單銀行向發卡銀行請款之
    用，且表示持卡人同意依據信用卡持卡人與發卡銀行間所成
    立之合約條件，願依照簽帳單金額付款予發卡銀行之意，而
    使該簽帳單含有契約文書、收據或請款單之性質，應屬私文
    書。核被告就竊盜部分所為，係犯刑法第320 條第1 項之竊
    盜罪；就附表編號1 部分所為，係犯同法第216 條、第210
    條之行使偽造私文書罪；就附表編號2 至4 部分所為，則係
    犯同法第339 條第3 項、第1 項之詐欺取財未遂罪。被告就
    附表編號1 部分偽造署押為偽造私文書之部分行為，偽造私
    文書之低度行為又為行使之高度行為所吸收，不另論罪。而
    被告於附表編號1 所示之時、地，同時犯行使偽造私文書罪
    及詐欺取財既遂罪，係以一行為而觸犯2 罪名，為想像競合
    犯，應從一重之行使偽造私文書罪論處。又被告係於附表編
    號2 至4 所示時間，在附表編號2 至4 所示同一地點及特約
    商店，基於同一詐欺取財犯意，就附表編號2 至4 所示相同
    商品（前2 次為4 個相同皮夾，第3 次則扣除其中1 個皮夾
    ）接續3 次盜刷信用卡而不遂，究其犯罪行為之態樣及本質
    ，應屬刑法上單一構成要件行為之數舉動，而僅構成一詐欺
    取財未遂犯行。再被告就附表編號2 至4 所為，係已著手於
    詐欺取財犯罪行為之實行而不遂，為未遂犯，乃依法減輕其
    刑。被告所犯上開竊盜罪、行使偽造私文書罪及詐欺取財未
    遂罪間，犯意個別，應分論併罰。另被告有事實欄所載前科
    執行情形，此有臺灣高等法院被告前案紀錄表1 份在卷可考
    ，其於前案有期徒刑執行完畢後，5 年以內故意再犯本件有
    期徒刑以上之各罪，為累犯，均應依法加重其刑，並就詐欺
    取財未遂罪部分，先加後減。爰審酌被告前有多次竊盜、詐
    欺前科，均經法院判刑確定，仍不思悛悔依循正當途徑營生
    ，竟再次冀望不勞而獲竊取他人財物，並持所竊得被害人甲
    ○○所有之銀行信用卡冒名盜刷消費，造成被害人甲○○本
    人受有財產上之損失，且生損害於特約商店及安泰商業銀行
    對於信用卡管理之正確性非輕，惟本件被告犯後已坦承犯行
    ，態度良好，兼衡其犯罪之動機、目的、手段、所竊取與詐
    得財物之價值，及其品性、智識程度、家庭狀況等一切情狀
    ，分別量處如主文所示之刑，並定其應執行刑，以示儆懲。
三、按偽造之印章、印文或署押，不問屬於犯人與否，沒收之，
    刑法第219 條定有明文。附表編號1 所示特約商店信用卡簽
    帳單，因已提出於安泰商業銀行及特約商店存查，非屬被告
    所有之物而不得沒收。至附表編號1 所示特約商店信用卡簽
    帳單上偽造「甲○○」名義之署押（即簽名）1 枚，則應依
    刑法第219 條之規定宣告沒收。
據上論斷，應依刑事訴訟法第273 條之1 第1 項、第299 條第1
項前段，刑法第216 條、第210 條、第339 條第1 項、第3 項、
第25條第2 項、第47條第1 項、第55條、第51條第5 款、第219
條，刑法施行法第1 條之1 第1 項、第2 項前段，判決如主文。
本案經檢察官江耀民到庭執行職務。
中    華    民    國    98    年    10    月    29    日
                  刑事第一庭法  官  雷雯華
以上正本證明與原本無異。
如不服本判決，應於收受送達後10日內向本院提出上訴書狀，其
未敘述上訴之理由者並得於提起上訴後20日內向本院補提理由書
（均須按他造當事人之人數附繕本）。
                            書記官  陳麗津
中    華    民    國    98    年    10    月    29    日
附錄本案論罪科刑法條之依據：
刑法第320 條第1 項
意圖為自己或第三人不法之所有，而竊取他人之動產者，為竊盜
罪，處5 年以下有期徒刑、拘役或5 百元以下罰金。
刑法第216 條
行使第210 條至第215 條之文書者，依偽造、變造文書或登載不
實事項或使登載不實事項之規定處斷。
刑法第210 條
偽造、變造私文書，足以生損害於公眾或他人者，處5 年以下有
期徒刑。
刑法第339條
意圖為自己或第三人不法之所有，以詐術使人將本人或第三人之
物交付者，處5 年以下有期徒刑、拘役或科或併科1 千元以下罰
金。
以前項方法得財產上不法之利益或使第三人得之者，亦同。
前二項之未遂犯罰之。
附表：
┌──┬────────┬────────┬────────────┬────────┬────┬────┐
│編號│時間            │銀行及信用卡卡號│    地點及特約商店      │   商    品     │ 金  額 │ 備  註 │
├──┼────────┼────────┼────────────┼────────┼────┼────┤
│ 1. │98年3月3日上午10│安泰商業銀行    │臺北縣淡水鎮○○路36號、│男用斜背包1 個  │ 5,580元│刷卡成功│
│    │時0分36秒       │0000000000000000│SKII專櫃巴黎的坊皮飾    │                │        │        │
├──┼────────┼────────┼────────────┼────────┼────┼────┤
│ 2. │98年3月3日上午10│安泰商業銀行    │臺北縣淡水鎮○○路36號、│皮夾4 個        │14,064元│刷卡失敗│
│    │10時4分14秒     │0000000000000000│SKII專櫃巴黎的坊皮飾    │                │        │        │
├──┼────────┼────────┼────────────┼────────┼────┼────┤
│ 3. │98年3月3日上午10│安泰商業銀行    │臺北縣淡水鎮○○路36號、│同上之相同皮夾4 │14,064元│刷卡失敗│
│    │時4分41秒       │0000000000000000│SKII專櫃巴黎的坊皮飾    │個              │        │        │
├──┼────────┼────────┼────────────┼────────┼────┼────┤
│ 4. │98年3月3日上午10│安泰商業銀行    │臺北縣淡水鎮○○路36號、│皮夾3 個（即同上│10,240元│刷卡失敗│
│    │時7分8秒        │0000000000000000│SKII專櫃巴黎的坊皮飾    │之相同皮夾4 個扣│        │        │
│    │                │                │                        │除其中1 個）    │        │        │
└──┴────────┴────────┴────────────┴────────┴────┴────┘


司法院資訊處製作；財團法人民間司法改革基金會備份。
